【裁判字號】    98,審訴,4124
【裁判日期】    981106
【裁判案由】    毒品危害防制條例
【裁判全文】
臺灣高雄地方法院刑事判決            98年度審訴字第4124號
公  訴  人  臺灣高雄地方法院檢察署檢察官
被      告  甲○○
上列被告因毒品危害防制條例案件，經檢察官提起公訴（98年度
毒偵緝字第321號、毒偵字第5194 號），被告於準備程序中就被
訴事實為有罪之陳述，經本院告知簡式審判程序之旨，並聽取被
告與公訴人之意見後，本院合議庭裁定由受命法官獨任進行簡式
審判程序，判決如下：
    主  文
甲○○犯施用第一級毒品罪，累犯，處有期徒刑壹年；又犯施用
第二級毒品罪，累犯，處有期徒刑玖月；又犯施用第一級毒品罪
，累犯，處有期徒刑壹年肆月。應執行有期徒刑貳年陸月。
    事實及理由
一、犯罪事實：
    甲○○前於民國89年間因施用毒品案件，經本院以89年度毒
    聲字第1442號裁定送觀察、勒戒後，認有繼續施用毒品傾向
    ，再經本院以89年度毒聲字第2047號裁定令入戒治處所施以
    強制戒治，嗣經本院以89年毒聲字第5776號裁定停止戒治，
    所餘戒治期間付保護管束，於89年8 月8 日停止處分出所，
    於90年3 月8 日保護管束期滿未經撤銷而執行完畢，並由臺
    灣高雄地方法院檢察署經檢察官以90年度戒毒偵字第396 號
    不起訴處分確定。復於前開戒治執行完畢釋放後5 年內，因
    施用毒品案件，經本院以94年度訴字第3247號判處有期徒刑
    1 年確定；又於95年間因施用毒品案件，經本院以95年度訴
    字第3937號判處有期徒刑1 年，經臺灣高等法院高雄分院以
    96年度上訴字第274 號駁回上訴確定；另因持有毒品案件，
    經本院以96年度簡字第710 號判處有期徒刑4 月確定；復又
    因施用毒品案件，經本院以95年度易字第2025號判處有期徒
    刑5 月確定。上開4 罪經裁定減刑並定應執行有期徒刑1 年
    3 月確定。又於95年、96年間因竊盜、施用毒品案件案件，
    經本院分別以95年度簡字第7245號、96年度訴字第1495號判
    處有期徒刑4 月、1 年2 月確定，嗣經裁定減刑並定應執行
    有期徒刑9 月確定，上開各罪接續執行，於97年8 月19日縮
    短刑期假釋出監並付保護管束，於97年11月12日保護管束期
    滿未經撤銷假釋而視為執行完畢。復又於98年間因施用毒品
    案件，經本院分別以98年度審訴字第669 號、第1229號、第
    2718號判處有期徒刑2 年2 月、8 月、1 年8 月確定。詎其
    仍未悔改並戒除毒癮，復分別基於施用第一級毒品海洛因及
    第二級毒品甲基安非他命之犯意，為下列犯行：
  (一)於98年5 月8 日下午8 時許，在高雄市○○○路325 巷某號
    5 樓，以針筒注射之方式，施用第一級毒品海洛因1 次；嗣
    後再將甲基安非他命置於玻璃球內加以燒烤之方式，施用第
    二級毒品甲基安非他命1 次。嗣於同年月5 日中午12時45分
    許，在高雄市新興區○○○路80號前，為警盤查，並經其同
    意採集尿液送驗後，結果呈可待因、嗎啡及甲基安非他命陽
    性反應，進而始悉上情。
  (二)於98年7 月31日夜間某時，在高雄市新興區○○○路某號5
    樓，將海洛因及甲基安非他命置入針筒內，以注射之方式，
    同時施用第一級毒品海洛因及第二級毒品甲基安非他命1 次
    。嗣於同年8 月1 日下午5 時30分許，在高雄市○○○路32
    5 巷15號5 樓之3 前，為警盤查，並經其同意採集尿液送驗
    後，結果呈可待因、嗎啡及甲基安非他命陽性反應，進而始
    悉上情。
二、證據：
  (一)犯罪事實(一)部分：
    1.高雄市立凱旋醫院98年6月1日濫用藥物尿液檢驗報告。
    2.高雄市政府警察局新興分局偵辦毒品危害防制條例嫌疑人
      尿液採證代碼表。
    3.被告之自白。
  (二)犯罪事實(二)部分：
    1.高雄市立凱旋醫院98年8月18 日濫用藥物尿液檢驗報告。
    2.高雄市政府警察局新興分局偵辦毒品危害防制條例嫌疑人
      尿液採證代碼表。
    3.被告之自白。
三、論罪：
  (一)被告前因施用毒品案件經裁定送觀察、勒戒、強制戒治，執
    行完畢後經臺灣高雄地方法院檢察署檢察官為不起訴處分，
    5 年內再因施用毒品，經判刑確定，是被告於「初犯」經觀
    察、勒戒、強制戒治後，曾於5 年內再犯，經依法追訴處罰
    ，本案已屬3 犯以上，與毒品危害防制條例第20條第3 項「
    五年後再犯」之情形有別，且因已於「五年內再犯」，顯見
    其再犯率甚高，原實施觀察、勒戒或強制戒治，已無法收其
    實效，而無5 年戒斷期之存在，自無再經觀察、勒戒及強制
    戒治之必要，檢察官逕行起訴，即無不合，合先敘明。
  (二)按海洛因、甲基安非他命分別係毒品危害防制條例第2 條第
    2 項第1 款、第2 款所稱之第一、二級毒品，不得持有、施
    用。是核被告分別施用海洛因、甲基安非他命之行為，係犯
    該條例第10條第1 項之施用第一級毒品罪，及同條第2 項之
    施用第二級毒品罪，其持有第一、二級毒品，嗣進而施用之
    ，持有之低度行為應為施用之高度行為所吸收，均不另論罪
    。查被告犯罪事實(一)部分所犯施用第一級毒品罪、施用第二
    級毒品罪，犯意各別，行為互殊，觸犯構成要件不同，應予
    分論併罰。犯罪事實(二)部分係將第一級毒品海洛因粉末，加
    上第二級毒品甲基安非他命粉末，一同置入針筒內同時施用
    ，為其所自陳，核與尿液檢驗結果係同時呈現上開2 種毒品
    陽性反應相符，亦有上開尿液檢驗報告附卷可憑，因認被告
    之供述係屬可採，是被告以一個施用行為同時觸犯施用第一
    級、第二級毒品罪，為想像競合犯，應從一較重之施用第一
    級毒品罪處斷，公訴意旨認此部分應為數罪併罰，尚有未洽
    。再被告有犯罪事實欄所述經判處有期徒刑並執行完畢之情
    形，此有臺灣高等法院被告前案紀錄表在卷可佐，其於徒刑
    執行完畢5 年之內故意再犯本件有期徒刑以上之罪，皆為累
    犯，應依法加重其刑。
四、科刑：
    爰審酌被告施用毒品之行為不僅戕害自身身心健康，亦間接
    影響社會治安，被告前經觀察、勒戒後，仍未能戒斷毒癮，
    ，復多次再犯施用毒品案件經判處徒刑，已如前述，顯見其
    對毒品之依賴情形非輕，並考量被告犯後坦承犯行等一切情
    狀，而分別量處如主文所示之刑。
據上論斷，應依刑事訴訟法第273 條之1 第1 項、第284 條之1
、第299 條第1 項前段，毒品危害防制條例第10條第1 項、第2
項，刑法第11條前段、第47條第1 項、第51條第5 款、第55條，
判決如主文。
本案經檢察官乙○○到庭執行職務
中    華    民    國    98    年    11    月    6     日
                  刑事第十庭  法  官   呂明燕
以上正本證明與原本無異。
如不服本判決應於收受本判決後10日內向本院提出上訴書狀，並
應敘述具體理由，如未敘述上訴理由者，應於上訴期間屆滿後20
日內補提理由書狀於本院（均須按他造當事人之人數附繕本）「
切勿逕送上級法院」。
中    華    民    國    98    年    11    月    6     日
                              書記官    張琇晴
附錄本判決論罪科刑之法條：
毒品危害防制條例第10條
施用第一級毒品者，處六月以上五年以下有期徒刑。
施用第二級毒品者，處三年以下有期徒刑。


司法院資訊處製作；財團法人民間司法改革基金會備份。
